【裁判字號】    98,交抗,1126
【裁判日期】    980428
【裁判案由】    違反道路交通管理處罰條例
【裁判全文】
臺灣高等法院交通事件裁定            98年度交抗字第1126號
    抗  告  人
    即受處分人 甲○○
上列抗告人因違反道路交通管理處罰條例案件，不服臺灣桃園地
方法院98年度交聲字第268號，中華民國98年3月20日裁定，提起
抗告，本院裁定如下：
    主  文
抗告駁回。
    理  由
一、原裁定略以：
  (一)受處分人甲○○於民國 (下同)97 年 8月17日上午，騎乘車
    牌號碼AVX－036號重型機車沿桃園縣桃園市○○路 ○段往三
    民路之方向行駛，嗣於同日上午11時10分許，行經與成功路
    3段106巷交岔路口欲左轉進入該巷時，因未讓黃俊雄所駕駛
    ，直行於成功路3段往大有路方向之車牌號碼5L－698號營用
    業小客車先行，而與該車發生碰撞，經桃園縣政府警察局交
    通警察隊員警至現場處理並調查後，以受處分人有「轉彎車
    不讓直行車先行」之違規情事為由，開立桃警局交字第DP00
    00000 號舉發違反道路交通管理事件通知單，並將該通知單
    送達予受處分人。受處分人於向臺北市交通事件裁決所（下
    稱原處分機關）提出申訴後，經原處分機關函請舉發機關調
    查結果，認受處分人確有前述違規行為，乃依道路交通管理
    處罰條例第48條第1項第6款、第63條第1項第1款，違反道路
    交通管理事件統一裁罰基準及處理細則第43條、第44條、第
    67條之規定，於98年01月13日以北市裁罰字第裁22-DP00000
    00號違反道路交通管理事件裁決書，裁處罰鍰新臺幣（下同
    ）900元，並記違規點數1點。
  (二)本件受處分人於舉發之違規時間，確有騎乘機車，於行經成
    功路3段與成功路3段 106巷之交岔路口，並欲左轉進入成功
    路3段106巷時，與由黃俊雄所駕駛，沿成功路 3段往大有路
    方向直行之車輛發生碰撞之情，為受處分人所不爭執，並核
    與黃俊雄於警詢中之陳述相符，復有桃園縣政府警察局道路
    交通事故肇因研判表、道路交通事故調查報告表(一)、(二)、道
    路交通事故現場圖等件在卷可稽，自堪以認定。受處分人雖
    辯稱係因黃俊雄車速過快，始會導致本件車禍發生云云，惟
    查：受處分人於警詢中即自承其於左轉進入成功路3段106巷
    前，已看見黃俊雄駕駛之車輛沿成功路 3段往路口直行過來
    ，但沒想到就在其轉過去時，黃俊雄之車輛仍撞上其之機車
    等語（見97年9月7日桃園分局交通分隊調查筆錄），足認受
    處分人於左轉前即已明知尚有直行車輛欲通過該路口，則依
    前揭說明，受處分人自應禮讓黃俊雄所駕駛之直行車先行後
    ，始得左轉進入成功路3段106巷，然其竟未等待即貿然左轉
    ，其確有未讓直行車先行之違規情事一節，即足認定。又依
    本件之道路交通事故現場圖所示，黃俊雄所駕車輛之煞車痕
    為 8公尺，經換算後其當時車速約在30至42公里之間，此有
    國立交通大學行車事故鑑定研究中心出具之煞車距離與車速
    關係圖 1紙在卷可稽，是其車速仍在一般規定之市區道路之
    限速內，而未超速行駛，況縱黃俊雄確有超速行駛之情事存
    在，既受處分人於轉彎前已有所知悉，其應讓直行車先行之
    義務亦不因而免除，準此，受處分人空言辯稱本件係因黃俊
    雄超速行駛始導致車禍之發生，與其無關云云，即顯屬卸責
    之詞，不足採信。
  (三)綜上所述，受處分人確有舉發之違規事實，又原處分機關依
    道路交通管理處罰條例第48條第1項第6款、違反道路交通管
    理事件統一裁罰基準及處理細則及違反道路交通管理事件統
    一裁罰基準表所載之裁罰標準之相關規定，裁處受處分人90
    0元之罰鍰，並依道路交通管理處罰條例第63條第1項第 1款
    之規定，記違規點數 1點，亦核無違誤，是本件異議自為無
    理由，應予駁回。
二、抗告意旨略以：受處分人於97年 8月17日上午，騎機車沿桃
    園市○○路○段往三民路之方向行駛，欲左轉成功路3段 106
    巷，但並未直接轉彎而是在 106巷對面停下來，左右看有無
    來車，確定左邊並無車輛而右邊之車號5L-698計程車尚在很
    遠處，所以受處分人才通過路口，在通過對向車道一半以上
    時被上開計程車撞到，計程車可能是疏忽未注意到前方巷口
    有車而未減速，導致本件車禍發生。依受處分人抗告狀背面
    所繪圖示，可知計程車車速有多快！請參考。受處分人騎機
    車以來未曾有過違規紀錄，且受處分人年紀已大 (70多歲)
    還想多活幾年，不會拿自己生命開玩笑等語。
三、按汽車行駛至交岔路口，轉彎車應讓直行車先行，道路交通
    安全規則第102 條第1 項第7 款定有明文。次按汽車駕駛人
    轉彎時，有轉彎車不讓直行車先行者，處600 元以上 1,800
    元以下罰鍰，並予記違規點數1 點，道路交通管理處罰條例
    第48條第1 項第6 款、第63條第1 項第1 款亦有明文。
四、經查：受處分人於舉發之違規時間，確有騎乘機車行經成功
    路3段與成功路3段106巷之交岔路口，於欲左轉進入成功路3
    段106巷時，與由黃俊雄所駕駛，沿成功路3段往大有路方向
    直行之車輛發生碰撞之情，為受處分人所不爭執，並與黃俊
    雄於警詢中之陳述相符 (見原審卷第29、30頁) ，復有桃園
    縣政府警察局道路交通事故肇因研判表、道路交通事故調查
    報告表(一)、(二)、道路交通事故現場圖等件在卷可稽 (見原審
    卷第24、25頁) ，自堪以認定。又受處分人於警詢 (見原審
    卷第27頁）及抗告意旨中均自承其於左轉進入成功路3段106
    巷前，已看見黃俊雄駕駛之車輛沿成功路 3段往路口直行過
    來，足認受處分人於左轉前即已明知尚有直行車輛欲通過該
    路口，依前揭說明，受處分人自應禮讓黃俊雄所駕駛之直行
    車先行後，始得左轉進入成功路3段106巷，然其竟未等待即
    貿然左轉，確有未讓直行車先行之違規情事一節，亦堪以認
    定。原處分機關依道路交通管理處罰條例第48條第1項第6款
    、違反道路交通管理事件統一裁罰基準及處理細則及違反道
    路交通管理事件統一裁罰基準表所載之裁罰標準之相關規定
    ，裁處受處分人 900元之罰鍰，並依道路交通管理處罰條例
    第63條第1項第1款之規定，記違規點數 1點，於法並無不合
    ，原審基此裁定駁回其異議，亦核無不當。受處分人仍執前
    詞，提起抗告，為無理由，應予駁回。
五、據上論結，應依道路交通案件處理辦法第26條，刑事訴訟法
    第412條，裁定如主文。
中    華    民    國    98    年    4     月    28    日
                  刑事第十四庭審判長法  官  陳志洋
                                    法  官  謝靜慧
                                    法  官  梁耀鑌
以上正本證明與原本無異。
不得再抗告。
                                    書記官  莊淑茹
中    華    民    國    98    年    4     月    28    日


司法院資訊處製作；財團法人民間司法改革基金會備份。
